臺灣桃園地方法院民事裁定　　　　　　　 95年度抗字第181號
抗　告　人　陳永清
上列抗告人因財政部台中關稅局聲請選任展坤企業有限公司臨時
管理人事件，抗告人對於民國95年5 月22日本院所為第一審裁定
（95年度聲字第13號），提起抗告，本院裁定如下：
    主  文
原裁定廢棄。
選任甲○○（身分證統一編號：Ｚ000000000，住台中
縣梧棲鎮○○路○段二號）為展坤企業有限公司之臨時管理人。
抗告程序費用新臺幣壹仟元由展坤企業有限公司負擔。
    理  由
一、本件抗告意旨略以：展坤企業有限公司（統一編號：000000
    00號，設桃園縣中壢市○○路13巷2 號1 樓，下稱展坤公司
    ）為1 人股東之有限公司，其董事駱奇宏業已死亡。抗告人
    經本院選任為展坤公司之臨時管理人後，曾親自前往該公司
    所在地，發現該處現為空屋，無任何人員在該處工作，鄰居
    亦稱該址已閒置年餘，無人出入，伊無從取得公司帳冊憑證
    及財務報表等資料，無法執行臨時管理人之職務，故拒絕擔
    任展坤公司之臨時管理人，為此提起本件抗告，請求廢棄原
    裁定。
二、按董事會不為或不能行使職權，致公司有受損害之虞時，法
    院因利害關係人或檢察官之聲請，得選任1 人以上之臨時管
    理人，代行董事長及董事會之職權，公司法第208 條之1 第
    1 項前段定有明文，此項規定依同法第108 條第4 項規定，
    於有限公司之董事準用之。經查：展坤公司除董事駱奇宏外
    ，並無其他董事、股東，而駱奇宏已於民國93年7 月2 日死
    亡，有該公司變更登記表、駱奇宏除戶戶籍謄本在卷可稽，
    從而展坤公司已無董事可行使職權，財政部台中關稅局93年
    00000000號處分書無法合法送達，致該公司無從經由行政救
    濟程序或其他相關法律程序維護其權益，有受損害之虞，是
    財政部台中關稅局聲請本院為展坤公司選任臨時管理人，應
    屬有據。惟公司之臨時管理人，既在代行董事長及董事會之
    職權，以使公司得以正常營運，則應以公司最大利益為考量
    ，除應審酌受任人與公司之利害關係外，並應慮及受任人之
    就任意願、能力及事實上有無代行董事長及董事會之職權之
    可行性。抗告人雖為臺灣省會計師公會推薦之專業人士，然
    展坤公司唯一之股東駱奇宏已死亡，且公司所在地已空置年
    餘，無任何人員出入，公司無其他股東或人員可供聯繫，抗
    告人無從取得公司帳冊憑證及財務報表等資料，以執行臨時
    管理人之職務，另臺灣省會計師公會多名會員亦表示無法於
    上揭情形下擔任臨時管理人，有資誠會計師事務所95年6 月
    9 日資會綜字第06000447號、臺灣省會計師公會95年7 月19
    日會總發字第09500960號函可證，原審選任抗告人為展坤公
    司之臨時管理人，未審酌受任人之就任意願、事實上代行董
    事職權之可行性，自難認為適當。爰審酌展坤公司原董事長
    駱奇宏有繼承人駱建名、蕭依蓉和蕭依玲3 人，其中蕭依蓉
    、蕭依玲業已依法拋棄繼承，駱建名雖為唯一繼承人，然經
    原審函詢擔任臨時管理人之意願，公函被依應受送達人已遷
    移他處退還，此有送達回證在卷可稽，復經本院函請高雄市
    政府警察局鹽埕分局查詢駱建名是否居住在戶籍地，經該局
    查覆回報並未居住在戶籍地，此有該局96年2 月13日高市警
    鹽分偵字第0960001953號函在卷可稽，顯然駱建名無法擔任
    展坤公司之臨時管理人。自應以選任財政部台中關稅局推薦
    該局緝案處理課秘書甲○○為臨時管理人，較能符合公司最
    大利益之追求。抗告意旨指摘原裁定不當，請求廢棄，為有
    理由，應由本院將原裁定廢棄，並自為裁定如主文第2 項所
    示。
三、依非訟事件法第46條、第21條第2 項、第24條第1 項，民事
    訴訟法第495 條之1 第1 項、第450 條、第95條、第78條，
    裁定如主文。
中　　華　　民　　國　　96　　年　　3 　　月　　 2　　日
                民事第三庭　    審判長法　官　潘進柳
                                      法　官　陳永來
                                      法　官　張益銘
以上正本係照原本作成。
本裁定除以適用法規顯有錯誤為理由，並經本院許可外，不得再
抗告。如提起再抗告，應於收受後10日內，向本院提出再抗告狀
，並繳納再抗告費新台幣1,000 元。
中　　華　　民　　國　　96　　年　　3 　　月　　 2　　日
                                      書記官　陳鳳怡
